【裁判字號】    95,簡上,54
【裁判日期】    950605
【裁判案由】    詐欺
【裁判全文】
臺灣雲林地方法院刑事判決              95年度簡上字第54號
上  訴  人  臺灣雲林地方法院檢察署檢察官
被      告  甲○○
                    （現於台灣雲林第二監獄執行中）
上列上訴人因被告詐欺案件，不服本院斗六簡易庭95年度六簡字
第63號中華民國95年3 月3 日第一審簡易判決（起訴案號：95年
度偵緝字第21號），提起上訴，本院管轄第二審之合議庭認應依
通常程序審理，逕為第一審判決如下：
    主  文
原判決撤銷。
本件免訴。
    理  由
一、公訴意旨略以：被告甲○○預見將自己之帳戶交予他人使用
    ，可能幫助他人從事財產犯罪，竟因缺錢花用，遂基於幫助
    他人詐欺取財之未必故意，於民國93年12月間，依報紙刊載
    之收購帳戶廣告，在雲林縣斗六市火車站前方，以新臺幣（
    下同）5,000 元之代價，將其向雲林縣古坑鄉○○路96號之
    「中華郵政股份有限公司東和郵局」申請開立帳號00000000
    000000號帳戶之存摺、提款卡及密碼，出售予真實姓名年籍
    不詳、綽號「阿財」之成年男子，以幫助詐欺集團從事財產
    犯罪。該詐騙集團在收受前開存摺、提款卡及密碼後，隨即
    基於詐欺取財之犯意聯絡，於94年1 月10日上午10時20分許
    ，撥打電話予乙○○，詐稱乙○○之子吳常青與人發生債務
    糾紛，因而遭人控制行動自由，乙○○應儘速代為償還債務
    云云，致使乙○○陷於錯誤，乃聽從詐騙集團成員之指示操
    作自動櫃員機，先後於：(一)、94年1 月10日上午11時31分許
    ，前往臺北市○○街15號「台北小南門郵局」，轉帳50,000
    元；(二)、又於同日上午11時40分許，前往台北市○○路65號
    之「國泰世華銀行館前分行」，轉帳130,000 元。前後共計
    匯款180,000 元至甲○○之前開帳戶內。甲○○即以此方式
    幫助該犯罪集團以詐術取得他人財物。旋因乙○○獲知其子
    吳常青並未遭受人身安全之危害，始知受騙，遂報警循線查
    悉上情，因認被告涉有刑法第339 條第1 項、第30條第1 項
    之幫助詐欺罪嫌。
二、按案件曾經判決確定者，應諭知免訴之判決；該免訴之判決
    ，得不經言詞辯論為之，刑事訴訟第302 條第1 款、第307
    條分別定有明文。
三、查本件被告甲○○前已因提供上開郵局帳號與真實姓名年籍
    不詳、綽號「阿財」之成年男子，以幫助詐欺集團從事財產
    犯罪，經本院斗六簡易庭於94年4 月18日以94年度六簡字第
    130 號，判處有期徒刑3 月確定，並於94年7 月22日易科罰
    金執行完畢，此有該案判決書、臺灣高等法院被告前案記錄
    表等在卷可稽，復經本院調取前開確定判決案卷核閱無誤。
    是被告同一犯罪行為，已經判決確定，依照首開說明，爰不
    經言詞辯論，逕為諭知免訴之判決。
四、原審未能審酌被告已有前案判決確定，再對被告同一行為論
    罪科刑，實有違誤，檢察官依告訴人請求認被告量刑過低等
    上訴意旨，雖無理由，但因原判決有上開違誤之處，自屬無
    可維持，應由本院撤銷改判，以期適法。
五、本件因宣告免訴，核與簡易判決處刑之要件不符，依刑事訴
    訟法第452 條、第451 條之1 第4 項第3 款規定，不得以簡
    易判決處刑，應適用通常程序審判，故由本院合議庭逕依通
    常程序為第一審判決，併予敘明。
六、據上論斷，應依刑事訴訟法第452 條、第455 條之1 第1 項
    第3 項、第369 條第1 項前段、第2 項、第364 條、第302
    條第1 款、第307 條，判決如主文。
中    華    民    國    95    年    6     月    5     日
                  刑事第三庭    審判長法  官 劉 國 賓
                                      法  官 廖 國 勝
                                      法  官 廖 淑 華
以上正本證明與原本無異。
如不服本判決應於送達後10日內向本院提出上訴狀。
                                      書記官 陳 善 永
中    華    民    國    95    年    6     月    5     日


司法院資訊處製作；財團法人民間司法改革基金會備份。
